ACORDAO-COMPLETO-2359694

ACÓRDÃO DE RELAÇÃO

ACÓRDÃO DE RELAÇÃO 4600/2019 ATA 23/2019 - SEGUNDA CÂMARA

Acórdão 4600/2019-TCU-Segunda Câmara
	VISTOS, relacionados e discutidos estes autos de Admissão, de servidores do Instituto Federal de Educação, Ciência e Tecnologia do Rio de Janeiro, encaminhados a este Tribunal na forma dos arts. 2º, caput e inciso II, e 4º, caput, da Instrução Normativa - TCU 78/2018. 
Considerando que nos atos de admissão constantes deste processo foram detectadas a existência dos respectivos desligamentos, conforme verificação da documentação anexada, seja por meio da constatação da existência de ato de desligamento na base Sisac e Siape, ou pela constatação do óbito do servidor;
Considerando o parecer do Ministério Público junto a este Tribunal; 
ACORDAM os Ministros do Tribunal de Contas da União, diante das razões expostas pelo Relator, com fulcro nos arts. 1º, inciso V, e 39, inciso I, ambos da Lei 8.443, de 16 de julho de 1992, c/c os 1º, inciso VIII; 17, II; 62, III; 137, IV; 143, II e 260, do RI/TCU, em:
Considerar prejudicado por perda de objeto os atos de admissão abaixo relacionados, tendo em vista não produzirem mais efeitos financeiros, por força do art. 7º da Resolução TCU nº 206, de 2007, alterada pela Resolução 237/2010.
1. Processo TC-Processo 010.838/2019-8 (ATOS DE ADMISSÃO) 
	1.1. Interessados: Jaqueline Dias Senra (XXX.890.597-XX) ; Jeane Cristina de Oliveira (XXX.942.106-XX) ; Joao Gabriel Pelliccione Girota de Souza (XXX.662.227-XX) ; Jociene Martins Matheus da Silva (XXX.053.177-XX) ; Jorge Luiz Rebelo dos Santos (XXX.675.277-XX) ; Jose Cicero Calheiros (XXX.556.127-XX) ; Josefa Virginia da Silva Souza (XXX.673.144-XX) ; Juliana Aguilar Guimaraes (XXX.071.643-XX) ; Julianna Maria de Almeida Martins (XXX.573.357-XX) ; Karla Cristina da Silva Souza (XXX.586.827-XX) ; Lia Abrantes Antunes Soares (XXX.421.107-XX) ; Livia Lucia Veloso de Oliveira (XXX.980.167-XX) ; Luana da Silva Magalhaes Forezi (XXX.033.526-XX) ; Luciana Gomes Ferreira (XXX.359.877-XX) ; Luciana Martingil Affonso (XXX.695.627-XX) ; Luciano Alexandrino Costa dos Santos (XXX.402.176-XX) ; Luciano Coelho de Magalhaes (XXX.561.137-XX) ; Luiz Carlos Coelho de Oliveira (XXX.054.707-XX) ; Marcello Antonio Ferreira Marques da Silva (XXX.479.877-XX) ; Marcio da Silva Coutinho (XXX.485.227-XX) 
	1.2. Órgão/Entidade: Instituto Federal de Educação, Ciência e Tecnologia do Rio de Janeiro
	1.3. Relator: Ministro Raimundo Carreiro
	1.4. Representante do Ministério Público: Procurador Rodrigo Medeiros de Lima
	1.5. Unidade Técnica: Secretaria de Fiscalização de Pessoal (SEFIP) .
	1.6. Representação legal: não há.
	1.7. Determinações/Recomendações/Orientações: não há.

Segunda Câmara

Jaqueline Dias Senra (XXX.890.597-XX); Jeane Cristina de Oliveira (XXX.942.106-XX); Joao Gabriel Pelliccione Girota de Souza (XXX.662.227-XX); Jociene Martins Matheus da Silva (XXX.053.177-XX); Jorge Luiz Rebelo dos Santos (XXX.675.277-XX); Jose Cicero Calheiros (XXX.556.127-XX); Josefa Virginia da Silva Souza (XXX.673.144-XX); Juliana Aguilar Guimaraes (XXX.071.643-XX); Julianna Maria de Almeida Martins (XXX.573.357-XX); Karla Cristina da Silva Souza (XXX.586.827-XX); Lia Abrantes Antunes Soares (XXX.421.107-XX); Livia Lucia Veloso de Oliveira (XXX.980.167-XX); Luana da Silva Magalhaes Forezi (XXX.033.526-XX); Luciana Gomes Ferreira (XXX.359.877-XX); Luciana Martingil Affonso (XXX.695.627-XX); Luciano Alexandrino Costa dos Santos (XXX.402.176-XX); Luciano Coelho de Magalhaes (XXX.561.137-XX); Luiz Carlos Coelho de Oliveira (XXX.054.707-XX); Marcello Antonio Ferreira Marques da Silva (XXX.479.877-XX); Marcio da Silva Coutinho (XXX.485.227-XX)

RAIMUNDO CARREIRO

não há.

Procurador Rodrigo Medeiros de Lima

ATOS DE ADMISSÃO (ADS)

Secretaria de Fiscalização de Pessoal (SEFIP).